【裁判字號】    97,訴,1361
【裁判日期】    970723
【裁判案由】    給付交割款等
【裁判全文】
臺灣板橋地方法院民事裁定              97年度訴字第1361號
原      告  國票綜合證券股份有限公司
法定代理人  丁○○
被      告  丙○○
            乙○○（已死亡）
            甲○○
上列當事人間請求給付交割款等事件，本院裁定如下：
    主  文
原告之訴及假執行之聲請均駁回。
訴訟費用由原告負擔。
    理  由
一、按原告之訴，有下列各款情形之一者，法院應以裁定駁回之
    。但其情形可以補正者，審判長應定期間先命補正：「....
    三、原告或被告無當事人能力者。.... 六 、起訴不合程式
    或不備其他要件者。.... 」 民事訴訟法第249 條第1 項第
    3 款、第6 款定有明文。
二、本件原告起訴請求被告連帶給付交割款，惟查被告乙○○已
    於民國94年10月20日死亡，有本院依職權查詢之戶籍資料查
    詢表在卷可憑，被告乙○○既因死亡而無當事人能力，且其
    情形無法補正，首開規定，自應裁定駁回原告此部分之起訴
    。
三、再者，原告主張被告丙○○於民國89年5 月15日與被告簽訂
    委託買賣證券受託契約及櫃檯買賣有價證券開戶契約，詎被
    告丙○○違反委託買賣證券受託契約第5 條及第8 條約定，
    未依約定交付交割款項，被告甲○○為其連帶保證人，為此
    依委託買賣證券受託契約第8 條及民法第273 條規定請求被
    告負連帶清償責任。惟按依證券交易法所為有價證券交易所
    生之爭議，當事人得依約定進行仲裁。但證券商與證券交易
    所或證券商相互間，不論當事人間有無訂立仲裁契約，均應
    進行仲裁，證券交易法第166 條第1 項定有明文。爭議當事
    人之一造違反前條規定，另行提起訴訟時，他造得據以請求
    法院駁回其訴，復為同法第167 條所明定。證券交易法第
    167 條係規定當事人之一造違反第166 條規定另行起訴時，
    他造得據以請求法院裁定駁回其訴，自包括第166 條第1項
    前段所定之情形在內，亦即非證券商與證券交易所或證券商
    相互間所為有價證券交易所生之爭議，當事人訂有仲裁契約
    而未提付仲裁逕行起訴者，他造亦得據以請求法院駁回其訴
    （最高法院87年台上字第302 號判決意旨參照）。查原告與
    被告丙○○簽訂之委託買賣證券受託契約第9 條約定：「委
    託人於貴證券經紀商因本契約所生之爭議，應依證券交易法
    關於仲裁之規定辦理。本契約並為商務仲裁契約。」等語，
    有原告提出之委託買賣證券受託契約影本在卷可稽，是依上
    開證券交易法第166 條第1 項及第167 條規定，原告違反約
    定未提付仲裁逕行起訴者，被告得據以請求法院駁回其訴。
    被告丙○○、甲○○均已具狀表明本件未曾提付仲裁，請求
    法院依證券交易法第167 條規定駁回原告之訴等語，有其二
    人提出之補陳狀各一件附卷可稽，故本件原告之訴，有起訴
    不合程式之情形，依首開規定，應以裁定駁回之。原告假執
    行之聲請，因訴之駁回而失所附麗，應併予駁回。
四、依民事訴訟法第249 條第1 項第3 款、第6 款、第95條、第
    78 條 ，裁定如主文。
中    華    民    國    97    年    7     月    23    日
                  民事第三庭    法  官  許月珍
以上正本證明與原本無異
如不服本裁定應於送達後10日內向本院提出抗告狀，並應繳納抗
告裁判費新臺幣1,000元整。
中    華    民    國    97    年    7     月    24    日
                                書記官  劉昌明


司法院資訊處製作；財團法人民間司法改革基金會備份。
